【裁判字號】    99,上更(一),61
【裁判日期】    990421
【裁判案由】    妨害性自主
【裁判全文】
臺灣高等法院刑事判決              99年度上更(一)字第61號
上  訴  人
即  被  告  甲○○
選任辯護人  林永祥  律師
上列上訴人因妨害性自主案件，不服臺灣桃園地方法院中華民國
98年8月20日98年度訴字第441號第一審判決（起訴案號：臺灣桃
園地方法院檢察署98年度偵字第2979號、第6750號），提起上訴
，經本院98年12月1 日98年度上訴字第4051號第二審判決後，經
最高法院發回更審，本院判決如下：
    主    文
原判決撤銷。
甲○○犯如附表編號一至七所示之罪，各處如附表編號一至七所
示之刑，應執行有期徒刑陸年捌月。
    事    實                                                                
一、甲○○係設於桃園縣平鎮市「Ｘ美術教室」（真實名稱及地
    址詳卷）美術老師之夫，亦參與教導學生繪畫，其明知教導
    之學生A女（警詢代號00000000、民國86年1月生、真實姓名
    年籍詳卷附對照表）、B女（警詢代號00000000、86年3月生
    、真實姓名年籍詳卷附對照表）、C女（警詢代號00000000
    、87年7月生、真實姓名年籍詳卷附對照表）、D女（警詢代
    號00000000、87年1月生、真實姓名年籍詳卷附對照表）、E
    女（警詢代號00000000、86年10月生、真實姓名年籍詳卷附
    對照表）、F女（警詢代號00000000、87年9月生、真實姓名
    年籍詳卷附對照表）及G女（警詢代號00000000、86年1月生
    、真實姓名年籍詳卷附對照表）均係未滿14歲之少女，竟基
    於對未滿14歲女子為猥褻之犯意，對渠等為附表各編號所示
    之猥褻行為。嗣因A女、B女、C女、D女及E女之父母發覺有
    異而報警處理，並經E女於偵查中向檢察官證述F女被害情節
    ，始發現上情。而甲○○於有偵查犯罪職權之公務員或機關
    發覺其對G女所為如附表編號7之犯行前，主動向製作筆錄之
    檢察官承認有上開犯罪，因而查獲此部分事實。
二、案經A女之母（警詢代號00000000A、真實姓名年籍詳卷附對
    照表）、B女之母（警詢代號00000000A、真實姓名年籍詳卷
    附對照表）、C女之母（警詢代號00000000A、真實姓名年籍
    詳卷附對照表）、D女之母（警詢代號00000000A、真實姓名
    年籍詳卷附對照表）、E女之母（警詢代號00000000A、真實
    姓名年籍詳卷附對照表）、F女之母（警詢代號00000000A、
    真實姓名年籍詳卷附對照表）及G女之母（警詢代號0000000
    0A、真實姓名年籍詳卷附對照表）訴由桃園縣政府警察局平
    鎮分局報請臺灣桃園地方法院檢察署檢察官偵查起訴。
    理    由                                                                
壹、程序方面：
一、按被告以外之人於審判外之言詞或書面陳述，除法律有規定
    者外，不得作為證據，刑事訴訟法第159條第1項固有明文。
    被告以外之人於審判外之陳述，經當事人於審判程序同意作
    為證據，法院審酌該言詞陳述或書面陳述作成時之情況，認
    為適當者，亦得為證據；當事人、代理人或辯護人於法院調
    查證據時，知有上開刑事訴訟法第159條第1項不得為證據之
    情形，而未於言詞辯論終結前聲明異議者，視為有前項之同
    意，刑事訴訟法第159條之5定有明文。查證人即被害人A女
    、B女、C女、D女、E女、F女及G女於警詢與偵查中之證述，
    雖屬被告以外之人於審判外之陳述。而證人即被害人A女、B
    女、C女、D女、E女、F女及G女偵查中，均未滿16歲，故無
    庸具結，經本院審酌被告與檢察官均同意該等證述作為證據
    ，且該等陳述作成時之情況，核無違法取證及證明力明顯過
    低之瑕疵，為證明犯罪事實所必要，以之作為證據亦為正當
    。況證人即被害人A女、C女及E女於本院前審；證人即被害
    人F女於原審均經傳喚到庭行交互詰問，已足保障被告之詰
    問權。職是，足認渠等之陳述，堪認為適當，依刑事訴訟法
    第159條之5第1項規定，自得作為證據。
二、本院以下援引之其餘證據資料，其中關於刑事訴訟法第164
    條第2項規定，證物如為文書部分，係屬證物範圍。該等可
    為證據之文書，已經依法踐行調查證據之程序，即提示或告
    以要旨，自具有證據能力。而有關被告以外之人於審判外之
    書面陳述，被告及檢察官均不爭執其證據能力，本院審酌該
    等書面作成時之狀況，認並無不宜作為證據之情事，依刑事
    訴訟法第159條之5第2項規定，自得作為證據。
貳、實體方面
一、訊據被告雖對有關B女、D女及G女部分之犯行坦承不諱，惟
    否認對A女、C女、E女及F女有上開犯行。並辯稱：伊對A女
    、C女、E女及F女係因教學上之接觸云云。職是，本院自應
    審究被告對A女、B女、C女、D女、E女、F女及G女等7人，是
    否有猥褻之犯行。經查：
（一）有關被害人B女、D女及G女部分
    1.上開關於B女、D女、G女部分猥褻事實，業據被告於本院
      審理時坦承不諱（本院卷第55至56頁），核與被害人B 女
      、D女及G女於警詢與偵查中證述相符（98年度他字第431
      號卷第16至20、64至65、33至34、74至76頁；98年度偵字
      第2979號卷第26至30、34至37頁）。且被害人A女、C女亦
      於警詢與偵查中證述：均曾看見被告撫摸被害人B女、D女
      之胸部等語（98年度他字第431號卷第8頁反面、12、27、
      57至58、61、72頁）。並有Ｘ美術教室出席表扣案可資佐
      證（98年度偵字第6750號卷第77頁）。足認被告此部分自
      白與事實相符。
    2.被告固於本院準備程序供稱：僅對D女猥褻1次，對G女猥
      褻10次云云。惟被害人D女於警詢與偵查中，對被告何時
      開始撫摸其胸部、至何時為止及頻率如何等情節，其證稱
      ：第1次約於97年10月，每次上課時，被告均會偷摸伊的
      胸部，最後1次於98年1月16日等語（98年度他字第431號
      卷第33至34、74、76頁）。被害人Ｇ女先於警詢時證稱：
      伊於96年9月間為5年級，被告教伊畫畫時，會用手從伊之
      腋下隔著衣服摸伊的胸部等語（98年度偵字第2979號卷第
      26至27頁）。嗣於偵查中證稱：被告每隔1至2週均會對伊
      做這些摸胸的動作等語（98年度偵字第2979號卷第36頁）
      。
    3.參諸被害人D女與G女分別係87年1月、86年1月生，渠等各
      於98年1月18日、22日及同年3月1日、14日，在警局與偵
      查中作證時，分別為國小5、6年級之學生，渠等對時間之
      描述，應有相當之能力。故渠等依回憶所述之被害時間，
      應堪採信。再者，渠等年紀尚幼而思想單純，衡情應無虛
      構上開被害情節而誣陷被告之能力與動機。況被告於原審
      行準備程序時亦自承每月會對被害人G女為1到2次之猥褻
      行為等語（原審審卷第31頁反面）。益徵被害人D女及G女
      所述之次數，信而可徵。是被告上開所辯，乃飾卸之詞，
      要無足採。綜上所述，被告對被害人B女、D女、G女各為
      如附表編號2、4及7所示之猥褻犯行，堪以認定。
（二）有關被害人A女、C女、E女及F女部分
    1.如附表編號1所示之犯罪事實，業據被害人A女於警詢時證
      稱：伊於97年間上畫畫課時，被告自伊之背後由腋下伸手
      觸摸伊的胸部，並將手放在伊的胸部上，伊隨即將被告的
      手撥開。被告猥褻伊很多次，均於畫畫課之期間，大部分
      是自伊背後由腋下隔著衣服伸手觸摸伊的胸部，最後1次
      於97年12月26日猥褻伊。被告猥褻伊時，伊覺得很不舒服
      ，伊當時有反抗，並將被告手撥開。被告每次觸摸時間均
      在30秒內等語（98年度他字第431號卷第8頁反面至第9頁
      反面、12頁）。被害人A女於偵查中證稱：被告自伊6年級
      上學期之9月開學2、3個星期後，對伊做肢體上接觸。伊
      伊坐著畫畫時，被告站在伊後面，一隻手自伊身後穿過腋
      下隔著衣服伸到伊的胸前，用按住的方式摸伊胸部，其有
      一定的力道，有時僅放在伊之胸部而已。被告站在伊後面
      ，一隻手類似要摸伊脖子，順著伊肩膀伸到伊的胸部，然
      後用手撩撥伊的胸部一下，被告單手及雙手均摸過。被告
      一堂課摸伊2、3次，至少有2堂課，每次摸伊的時間約10
      秒，有時會在5秒以上或以下，被告幾乎每周5，伊去上課
      時均會這樣，伊記得僅有1次沒有。伊每次幾乎用手肘將
      被告的手推開，有時伊會用起立去喝水、上廁所或甩動肩
      膀等方式，阻止被告繼續摸伊，他始將手拿開，被告有感
      受到等語（98年度他字第431號卷第56至57、61頁）。被
      害人A女於本院更一審審理時證稱：平常上課時，被告均
      自後面糾正畫畫坐姿或駝背不正確動作，有用雙手穿過伊
      腋下握住伊的手素描，亦會自肩膀上面握住伊的手素描，
      指導伊的時候會發生肢體碰觸，會從腋下，被告站在後面
      摸伊的胸部，被告指導過程有刻意摸伊，被告在伊胸部停
      留好幾秒，還用雙手摸伊的胸部好幾秒，被告沒有正常接
      觸，故意摸伊的胸部、被告故意要摸伊，所以自腋下為之
      ，而有很多次。被告摸伊時，伊很不舒服，伊用手肘抵擋
      ，輕輕將被告推開等語（本院更一審98年11月18日審理筆
      錄）。
    2.被害人C女於警詢與偵查中均證稱：伊有看過被告摸A女的
      胸部等語（98年度他字第431號卷第27、72頁）。參以被
      告於偵查中亦供稱：對A女所述，伊當時確有這樣的念頭
      ，亦有去碰A女的胸部等語（98年度他字第431號卷第93頁
      ）。並有Ｘ美術教室出席表扣案可資佐證。足認被害人A
      女上開證詞要屬可信。至被告雖提出補習班出席表，並辯
      稱：A女在於97年10月10日、10月31日、11月7日及12月12
      日均未上課云云。A女亦稱其通常在考試前一週會請假等
      詞。惟依上開A女證詞可知，本件被告犯罪期間，係自97
      年9月下旬起至97年12月26日止，期間約有14週之時間，
      即約有14次上課，扣除A女在10月10日、10月31日、11月7
      日及12月12日未上課外，A女仍約上課10次。職是，縱使A
      女於97年10月10日、10月31日、11月7日及12月12日均缺
      席，亦無法證明被告未對被害人A女為猥褻行為。
    3.附表編號3所示之犯罪事實，業據被害人C女於警詢時證稱
      ：伊於97年間在Ｘ美術教室上畫畫課，上課時間為每周五
      下午19時至21時。被告上課時，一隻手教伊畫畫，另一隻
      手從伊腋下伸至伊前胸隔著衣服摸伊的胸部，有時還有類
      似按摩的動作，在伊胸部上撫摸，一堂課大約摸2、3次，
      被告邊教畫畫邊摸伊的胸部，伊有時會往座位旁邊閃，或
      故意不壓畫紙，被告就會自己壓畫紙，無法摸伊的胸部等
      語（98年度他字第431號卷第26至27頁）。被害人C女於偵
      查中證稱：被告要伊用手壓住畫紙，伊用雙手壓住，被告
      就伸左手自伊腋下摸伊的胸部，右手自我身旁伸至前面教
      伊畫畫，有時手停在伊胸部上，約10秒至1分鐘，有時會
      搓揉伊的胸部，一堂課會摸2、3次，第1次於97年11月13
      日，嗣後每堂美術班上課均有摸伊，至98年1月9日。有時
      伊會整個身體往右邊閃被告的手，有時伊會身體躲開或故
      意不壓畫布，讓被告需要伸手去壓畫布而無法摸伊，藉此
      向被告表示不願意，被告亦知道伊故意如此做等語（98年
      度他字第431號卷第70至72頁）。被害人C女於本院更一審
      審理時證稱：被告於上課時，左手從腋下伸過來，右手從
      肩膀握伊拿筆的手教伊畫畫，伊有看見被告左手從腋下伸
      出來，右手從肩膀附近伸出去，被告教畫畫時，有碰觸伊
      ，被告有時會碰伊的胸部或大腿，伊認為被告刻意碰觸，
      因伊認為被告不應該摸伊的胸部及腿部。被告是故意的，
      被告有時會將手放在伊的胸部上或停在那裡，被告碰伊的
      時候，伊覺得很害怕。伊有時候會往旁邊閃，或是不壓畫
      紙讓被告壓。教畫畫時，被告不應該摸伊的胸部，被告均
      是這樣教學生，因被告曾摸伊的胸部，伊為躲被告，所以
      故意不壓畫紙，讓被告壓畫紙，被告左手就沒辦法摸伊胸
      部、被告每次教畫幾乎有這樣的行為等語（本院更一審98
      年11月18日審判筆錄）。
    4.參諸被告於原審審理時供稱：C女確實有在伊經過她身邊
      時，有閃躲與站起來的動作，是伊要去教畫時，會有這樣
      的閃躲動作等語（原審審卷第72頁）。從而，被告身為被
      害人C女之繪畫老師，接近被害人C女本屬平常之事，倘非
      被告對被害人C女確有猥褻之動作，被害人C女當不致於在
      被告經過其身邊時，即有閃躲等動作出現。此復有Ｘ美術
      教室出席表扣案可資佐證，足見被害人C女所言非虛，堪
      予採信。
    5.如附表編號5所示之犯罪事實，業據被害人E女於警詢時證
      稱：伊每周下午19點到21點均會至Ｘ美術教室上課，被告
      於97年10月間起教伊畫畫時，會用手從伊腋下伸至伊前胸
      隔著衣服摸伊胸部，有時類似按摩的動作，在伊胸部上撫
      摸，一堂課約摸2、3次，每次約4、5秒。有時伊畫好了，
      看課外讀物時，被告會走過來問伊看什麼書，被告會用手
      從腋下伸至前面摸伊的胸部。伊有時會將雙手靠攏，故意
      不讓被告摸胸，被告就改由伊肩膀下去前面摸伊胸部，有
      時伊會用手將被告的手撥開，被告始停止等語（98年度他
      字第431號卷第49至51頁）。被害人E女於偵查中證稱：被
      告於97年10月間起摸伊胸部，每次上課均會如此，約有2
      個月。被告用兩隻手從伊的腋下往前伸，對伊的胸部作摩
      擦動作，有時用一隻手，後來伊很害怕，就會用手夾緊，
      被告就會經由伊的肩膀作摩擦動作，一堂課對伊做2至3次
      ，有時伊去拿課外書，被告亦有這樣的動作。伊有用手夾
      緊，向被告表達伊不喜歡等語（98年度他字第431 號卷第
      83至84頁）。被害人E女於於本院更一審審理時證稱：被
      告上課時有用手穿過伊腋下教畫畫，有碰觸到伊的身體，
      以按摩的方式碰伊的胸部，被告有正常教伊畫畫，亦有以
      按摩方式摸伊胸部，伊之前不敢向父母反應，沒有人給伊
      壓力要伊指證被告，被告係故意以按摩的方式摸伊胸部，
      被告摸的時候，伊有時用手夾自己身體不給被告摸，伊覺
      得被告不要碰伊身體，才是正確的教學方式等語（本院更
      一審98年11月18日審判筆錄）。
    6.參諸被告於原審審理時供稱：被害人E女在偵查中證述關
      於伊會用兩隻手從E女腋下往前伸，對E女胸部作摩擦動作
      ，該等情節E女沒有說謊。被害人E女表示伊有這樣摸的動
      作時，E女有用手夾緊，有1次用手夾緊，伊從肩膀下來要
      摸E女，E女用手撥開等語，伊亦沒有意見等語（原審卷第
      72至73頁）。從而，被害人E女年紀幼小，思想單純，衡
      情並無惡意誣指被告之心機與動機，且其所證述之被害過
      程，業經被告供承：E女所言非虛等語。佐以扣案之Ｘ美
      術教室出席表，堪認被害人E女上開證述，足堪信為真實
      。
    7.如附表編號6所示之犯罪事實，業據被害人F女於警詢時證
      稱：伊每個星期四下午19點到21點均會至Ｘ美術教室上課
      ，被告教伊畫畫時，會用手摸伊的肩膀，有時會摸觸胸部
      上緣，放在上面沒有動。伊有時會轉身，不讓被告摸肩膀
      ，被告就去教其他同學畫畫等語（98年度偵字第2979號卷
      第14至17頁）。被害人F於偵查中證稱：伊固定星期四學
      畫畫，下午19時至21時上課，約在四年級上學期之第1次
      月考至第2次月考前，伊當時坐著畫畫，被告站在伊後面
      教畫畫，被告先在伊的肩膀上面摸，然後就順著摸伊的胸
      部上面，有碰到伊的胸部，被告停留在伊胸部約10至15秒
      ，伊會把身體向後轉，讓被告摸不到來表達伊不喜歡，有
      時會假裝去拿水，被告約3周對伊做這樣事情1次，最後1
      一次於98年1月間等語（98年度偵字第2979號卷第20至22
      頁）。被害人F女於原審審理時證稱：被告有將手放在伊
      的胸部10到15秒，約每3周1次，伊有表示要喝水離開，或
      是將身體轉過去，係表示不想要被告再摸伊的胸部。被告
      是用左手放在伊的左胸部，伊可確定被告有碰觸伊的胸部
      ，係整個手掌包覆住伊的胸部等語（原審卷第45至45頁反
      面、第46頁反面）。
    8.被害人E女於偵查中證稱：伊看過被告用左手從F女左邊腋
      下隔著衣服摸F女的胸部，時間約97年11月等語相符（98
      年度他字第431號卷第83頁）。且被告於偵查中亦供承：
      伊有對F女作出猥褻行為，伊在上課時撫摸F女的胸部，亦
      是隔著衣服撫摸F女的胸部，伊認為F女不樂意讓伊摸胸部
      ，如果是伊的小孩，亦不願意讓伊摸胸部等語（98年度偵
      字第2979號卷第7頁；98年度他字第431號卷第92頁）。並
      有扣案之Ｘ美術教室出席表為憑，足見被害人F女所言為
      真。依據被害人F女就讀之國民小學（名稱詳卷）於98年
      年7月10日函覆原審法院之說明二略以：第1次月考時間係
      在97年11月6、7日等情（原審審卷第63頁）。足認被告初
      次對F女為猥褻行為之時間，應如附表編號6犯罪時間欄所
      示。
    9.被告雖辯稱：伊對A、C、E及F女係因教學上之接觸云云。
      惟依被告於原審審理時模擬其指導被害人繪畫之過程為：
      被告以右手伸入扮演被害人角色之替代役男右手腋下，將
      替代役男右手抬高等動作觀之（原審審卷第44頁）。其指
      導被害人A女等繪畫之方式，其與一般指導者將手臂伸展
      於被指導人手臂外側，而以其手掌握住被指導者之手腕或
      手背之方式，兩者明顯不同。再者，依被告坦承有對被害
      人B女、D女及G女以單手或雙手穿過其腋下撫摸、按壓其
      胸部，或將手順著肩膀往前伸至胸部之猥褻行為，均與被
      害人A女、C女、E女及F女所證述，被告對渠等為猥褻行為
      之方式相同。足見被告所辯僅係卸責之詞，不足採信。
   10.至於證人即被告之妻許美姝固於本院審理時證稱：教畫時
      為糾正小孩之動作，有時會不經意碰觸小孩乳房，被害人
      與被告互動良好，均未向其反應被告有故意觸摸的行為等
      語（本院卷第53頁）。惟證人證述內容均與上開事實不符
     ，且證人許美姝係被告之妻，衡情非無囿於夫妻關係而為
      迴護被告之詞，自難採信。
   11.綜上所論，本院審酌被害人之證言、被告供述、Ｘ美術教
      室出席表及學校函所示，認被告各對被害人A女、C女、E
      女及F女，有如附表編號1、3、5、7所示之猥褻犯行，均
      堪以認定。
二、刑法上之猥褻罪，係指姦淫以外，足以興奮或滿足性慾之一
    切色情行為而言，最高法院63年臺上字第2235號著有判例。
    因猥褻行為之態樣不一，故本院自應審究被告撫摸被害人胸
    部之行為，有無違反被害人之意願？被告撫摸被害人胸部行
    為，是否如被告所辯，僅該當性騷擾防治法第25條之強制觸
    摸罪？經查：
（一）被害人A女於偵查中證稱：被告第1次對伊作不舒服之肢體
      動作，係伊在畫畫，伊記得好像是在畫漫畫人物時，伊坐
      著，被告站在後面，被告一隻手從伊身後穿過腋下隔著衣
      服伸至伊的胸前，摸伊胸部約10秒鐘以下，後來伊用手肘
      把被告手推開。被告有用過2隻手同時摸伊的胸部。約5秒
      至10秒，或5秒以下。每次幾乎都是用手去阻擋被告，被
      告才離開，伊有時會用起立喝水、上廁所方式阻止被告繼
      續摸伊等語（他字第431號卷第56至57頁，下稱他卷）。B
      女於警詢證稱：被告是老師，而且班上還有其他同學，伊
      會怕同學嘲笑，所以伊很害怕不敢做反抗。因伊認為其他
      同學沒有看見，倘伊有反抗動作被同學知道，會嘲笑伊，
      因被告係老師，故伊不敢反抗等語（他卷第17頁）。C女
      於偵查中證稱：被告摸伊時，伊沒有說什麼，因伊有點被
      嚇到，但有時伊會整個身體往右邊閃避，有時伊會故意不
      壓畫布，這樣被告需要伸手去壓畫布，不能摸伊。伊不知
      道被告是否知道在閃避等語（他卷第71頁）。D女於偵查
      中證稱：伊有想過在被告摸伊的時候就站起來跑回家或把
      手夾緊，而伊什麼沒有做，因伊怕站起來後，被告會問伊
      要做什麼等語（他卷第76頁）。E女於偵查中證稱：伊沒
      有向被告表示不喜歡，伊只是用手夾緊，有1次用手夾緊
      ，被告從肩膀下來要摸伊，伊就用手將被告撥開，被告就
      沒有再做等語（他卷第84頁）。F女於偵查中證稱：伊會
      把身體向後轉，讓被告摸不到。伊有時會假裝去拿水，就
      是要避開被告的撫摸等語（偵字第2979號卷第21至22頁）
      。G女於警詢證稱：伊不敢確定被告是否故意摸伊胸部等
      語。G女於偵查中證稱：伊於第1次覺得怪怪的，伊以為被
      告只是單純放在胸部。伊於第1次沒有感覺特別異狀，所
      以沒有這樣作，嗣後有做些動作掙脫，如聳肩、環抱胸部
      等動作。被告於當次上課會停下來，但下次上課就會再撫
      摸等語（偵字第2979號卷第28、35至36頁）。
（二）本院認為被害人之上開證述，僅能證明被告有將手伸入被
      害人之衣服，以手碰觸胸部，對被害人猥褻得逞，而被害
      人以雙手夾緊或起身等動作後，被告即會行停止撫摸之行
      為。參諸被害人於案發時，尚屬年幼，應對於強制猥褻之
      情事，無所知悉。職是，被告上開舉動，固令被害人不舒
      服，遽難認被告有以違反被害人意願之方法而為強制猥褻
      之行為。
（三）被告以附表各編號所示之方式撫摸被害人A女等7人之胸部
      ，在客觀上足以引起一般人之性慾，主觀上亦可滿足被告
      性慾，自屬猥褻行為無疑。被告以附表各編號所示之方式
      撫摸被害人A女等7人之胸部，在客觀上足以引起一般人之
      性慾，主觀上亦可滿足被告性慾，自屬猥褻行為無疑。因
      被害人A女等7人，於被告為附表各編號所示之猥褻行為時
      ，均係未滿14歲之女子，有真實姓名年籍對照表在卷足參
      （98年度他字第431號卷第109頁）。準此，核被告對被害
      人A女等如附表各編號所為，均係犯刑法第227條第2項之
      對於未滿14歲之女子為猥褻罪，公訴人認被告應構成刑法
      第224條之1之加重強制猥褻罪，尚有違誤，惟本件基本社
      會事實同一，依法自應變更起訴法條。
（四）被告雖辯稱其對於被害人等所為僅係成立性騷擾防治法第
      25條之犯行云云。惟性騷擾防治法第25條所規定之強制觸
      摸罪，係指行為人對於被害人之身體為偷襲式、短暫性之
      不當觸摸行為，而不符刑法第224條強制猥褻罪之構成要
      件，始足當之（參照最高法院97年度臺上字第4621號判決
      ）。查本件被告犯行，並非對於被害人之身體為偷襲式、
      短暫性之不當觸摸行為，且已構成第227條第2項之對於未
      滿14歲之女子為猥褻罪，揆諸前開說明，自不成立性騷擾
      防治法第25條所規定之強制觸摸罪。被告上開所辯，要無
      足採。
三、所謂接續犯者，係指行為人除主觀上須基於單一之犯意，著
    手實行單一行為外，客觀上須該行為於密切接近之時、地內
    ，分數個舉動同時或接續反覆施行，侵害同一之法益，且各
    舉動之獨立性極為薄弱，依一般社會健全觀念，難以強行分
    開，在刑法評價上，以視為數個舉動之接續實行，合為包括
    之一行為予以評價，較為合理者，始足當之，為包括之一罪
    （參照最高法院96年度台上字第3788號判決）。查被告對被
    害人除F女以外之6人，雖於每次上課時，分別以附表編號1
    至5及編號7所示之次數，撫摸其等胸部，然均於同次上課所
    為，因對每一被害人為猥褻行為之時間密接、地點同一，且
    屬侵害同一法益之行為，依社會通念，各舉動之獨立性極為
    薄弱，揆諸前揭說明，均應分別論以接續犯包括之一罪。又
    被告對被害人等所犯如附表各編號所示之各罪，犯意個別，
    均應予分論併罰。
四、兒童及少年福利法第70條第1項前段固規定：成年人故意對
    兒童及少年犯罪者，加重其刑至2分之1。惟該項但書明定：
    但各該罪就被害人係兒童及少年已定有特別處罰規定者，不
    在此限。查本件被告所犯刑法第227條第2項之對於未滿14歲
    之女子為猥褻罪，係以被害人之年齡為14歲以下之少年所設
    特別處罰之規定，依兒童及少年福利法第70條第1項但書，
    自不得依該條第1項前段加重其刑，附此敘明。
五、按對於未發覺之罪自首而受裁判者，得減輕其刑，刑法第62
    條前段定有明文。查被告對被害人A女、B女、C女、D女、E
    女及F女之犯行曝光後，因承辦檢察官懷疑可能尚有潛在性
    被害人，故於訊問被告時，以開放性問題試探被告，被告即
    供出尚有被害人G女之部分，有原審法院與承辦檢察官之公
    務電話紀錄表在卷可稽（原審審卷第77頁）。足見被告對被
    害人Ｇ女所為如附表編號7所示之犯行，係在未被有偵查犯
    罪職務之機關或公務員發覺其為犯罪人前，於接受承辦檢察
    官訊問時，主動供承犯下該案件，並坦承其為犯罪行為人而
    自首犯罪（98年度他字第431號卷第92頁），嗣並接受裁判
    ，就被害人G女之部分，應依刑法第62條前段之規定，減輕
    其刑。
六、原審因予論罪科刑，固非無見。惟本件被告係犯刑法第227
    條第2項之對於未滿14歲之女子為猥褻罪，有如前述。原審
    認被告係犯刑法第224條之1之加重強制猥褻罪，尚有違誤。
    被告上訴意旨，仍持陳詞，否認部分犯罪，雖無足取。然原
    判決既有上開可議，要屬無可維持，本院自應予撤銷改判。
    爰審酌被告為指導被害人等繪書老師之夫，竟對均未滿14歲
    之被害人等為猥褻行為，對被害人身心健全發展已生相當之
    危害，及其犯罪之手段、次數，惡性非輕，惟念其之前並無
    犯罪科刑紀錄，有本院被告前案紀錄表在卷足憑，犯後坦承
    部分犯行，態度尚佳，兼衡其犯罪之動機、手段等一切情狀
    ，分別量處如附表各編號所示之刑，並定其應執行刑為有期
    徒刑6年8月。至扣案之美術教室報名表、出席表及學員個人
    資料等，並非供犯罪所用之物，自不應予沒收，附此敘明。
據上論斷，應依刑事訴訟法第369條第1項前段、第364條、第299
條第1項前段、第300條，刑法第227條第2項、第51條第5款、第
62條前段，判決如主文。
本案經檢察官壽勤偉到庭執行職務。
中    華    民    國    99    年    4     月    21    日
                  刑事第五庭審判長法  官  高明哲
                                  法  官  劉秉鑫
                                  法  官  林洲富
以上正本證明與原本無異。
如不服本判決，應於收受送達後10日內向本院提出上訴書狀，其
未敘述上訴之理由者並得於提起上訴後10日內向本院補提理由書
（均須按他造當事人之人數附繕本）「切勿逕送上級法院」。
                                  書記官  楊秋鈴
中    華    民    國    99    年    4     月    21    日
附錄：本案論罪科刑法條全文
刑法第227條
對於未滿十四歲之男女為性交者，處3年以上10年以下有期徒刑
。
對於未滿十四歲之男女為猥褻之行為者，處6個月以上5年以下有
期徒刑。
對於十四歲以上未滿十六歲之男女為性交者，處7年以下有期徒
刑。
對於十四歲以上未滿十六歲之男女為猥褻之行為者，處3年以下
有期徒刑。
第1項、第3項之未遂犯罰之。

附表：
┌──┬────┬────┬────┬──────┬────┬────┐
│編號│犯罪對象│犯罪時間│犯罪地點│犯 罪  方 法│犯罪次數│應處罪刑│
├──┼────┼────┼────┼──────┼────┼────┤
│ 一 │Ａ女（86│自97年9 │Ｘ美術教│甲○○假藉教│每次上課│甲○○對│
│    │年1月生 │月下旬起│室      │導Ａ女繪畫之│摸2、3次│於未滿14│
│    │、12歲）│至97年12│        │機會，自Ａ女│，計9次 │歲之女子│
│    │        │月26日，│        │背後，以單手│上課有猥│為猥褻之│
│    │        │週五下午│        │或雙手穿過其│褻之犯行│行為，共│
│    │        │19時至21│        │腋下，隔著Ａ│。      │玖罪，各│
│    │        │時許之上│        │女衣服撫摸或│        │處有期徒│
│    │        │課期間  │        │將手放在其胸│        │刑壹年。│
│    │        │        │        │部；或以手順│        │        │
│    │        │        │        │著Ａ女肩膀向│        │        │
│    │        │        │        │前伸至Ａ女胸│        │        │
│    │        │        │        │部，再以手撩│        │        │
│    │        │        │        │撥Ａ女胸部，│        │        │
│    │        │        │        │每次約5秒以 │        │        │
│    │        │        │        │下或以上，或│        │        │
│    │        │        │        │10秒鐘以下。│        │        │
│    │        │        │        │            │        │        │
├──┼────┼────┼────┼──────┼────┼────┤
│ 二 │Ｂ女（86│自97年9 │在Ｘ美術│甲○○假藉教│每次上課│甲○○對│
│    │年3月生 │月起至98│教室    │導Ｂ女繪畫之│均撫摸1 │於未滿14│
│    │、12歲）│年1月9日│        │機會，自Ｂ女│、2次， │歲之女子│
│    │        │止，週五│        │背後，以單手│每個月約│為猥褻之│
│    │        │下午19時│        │或雙手穿過其│2次，計 │行為，共│
│    │        │至20時30│        │腋下，隔著衣│9次上課 │玖罪，各│
│    │        │分許之上│        │服撫摸Ｂ女胸│有猥褻之│處有期徒│
│    │        │課期間  │        │部，或將手伸│犯行。  │刑壹年  │
│    │        │        │        │入Ｂ女胸罩罩│        │。      │
│    │        │        │        │杯內，撫摸Ｂ│        │        │
│    │        │        │        │女胸部，每次│        │        │
│    │        │        │        │約2分鐘。   │        │        │
├──┼────┼────┼────┼──────┼────┼────┤
│ 三 │Ｃ女（87│97年11月│在Ｘ美術│甲○○假藉教│每次上課│甲○○對│
│    │年7月生 │14日、21│教室    │導繪畫之機會│撫摸約2 │於未滿14│
│    │、10歲）│日、28日│        │，自Ｃ女背後│、3次， │歲之女子│
│    │        │、12月5 │        │，以左手穿過│計7次上 │為猥褻之│
│    │        │日、12日│        │其腋下，隔著│課有猥褻│行為，共│
│    │        │、26日及│        │衣服撫摸或搓│之犯行。│柒罪，各│
│    │        │98年1月9│        │揉Ｃ女胸部，│        │處有期徒│
│    │        │日，下午│        │或將手放在Ｃ│        │刑壹年。│
│    │        │19時至  │        │女胸部，每次│        │        │
│    │        │21時許之│        │約10秒鐘至1 │        │        │
│    │        │上課期間│        │分鐘。      │        │        │
├──┼────┼────┼────┼──────┼────┼────┤
│ 四 │Ｄ女（87│自97年10│在Ｘ美術│甲○○假藉教│每次上課│甲○○對│
│    │年1月生 │月31日起│教室    │導繪畫之機會│撫摸約1 │於未滿14│
│    │、11歲）│至98年1 │        │，自Ｄ女背後│、2次， │歲之女子│
│    │        │月16日止│        │以其左手穿過│計10次上│為猥褻之│
│    │        │，下午19│        │Ｄ女腋下，隔│課有猥褻│行為，共│
│    │        │時至21時│        │著衣服撫摸，│之犯行。│拾罪，各│
│    │        │許之上課│        │並輕捏Ｄ女左│        │處有期徒│
│    │        │期間    │        │邊胸部約1至2│        │刑壹年。│
│    │        │        │        │分鐘。      │        │        │
├──┼────┼────┼────┼──────┼────┼────┤
│ 五 │Ｅ女（86│自97年10│在Ｘ美術│甲○○假藉教│每次上課│甲○○對│
│    │年10月生│月間某日│教室    │導Ｅ女繪畫或│約摸2 、│於未滿14│
│    │、11歲）│起至97年│        │詢問Ｅ女閱讀│3次，計 │歲之女子│
│    │        │12月止，│        │之課外讀物內│11次上課│為猥褻之│
│    │        │星期四晚│        │容等機會，自│有猥褻之│行為，共│
│    │        │間上課時│        │背後，以單手│犯行。  │拾壹罪，│
│    │        │        │        │或雙手穿過Ｅ│        │各處有期│
│    │        │        │        │女腋下，隔著│        │徒刑壹年│
│    │        │        │        │衣服撫摸其胸│        │。      │
│    │        │        │        │部。如Ｅ女故│        │        │
│    │        │        │        │意將雙手靠攏│        │        │
│    │        │        │        │，甲○○即伸│        │        │
│    │        │        │        │手沿Ｅ女肩膀│        │        │
│    │        │        │        │向下撫摸Ｅ女│        │        │
│    │        │        │        │胸部，每次約│        │        │
│    │        │        │        │4至5秒。    │        │        │
├──┼────┼────┼────┼──────┼────┼────┤
│ 六 │Ｆ女（87│自97年11│在Ｘ美術│甲○○假藉教│約3週1次│甲○○對│
│    │年9月生 │月12日起│教室    │導Ｆ女繪畫之│，計3次 │於未滿14│
│    │、10歲）│至98年1 │        │機會，站在Ｆ│上課有猥│歲之女子│
│    │        │月22日止│        │女右手邊，以│褻之犯行│為猥褻之│
│    │        │，除97年│        │手撫摸Ｆ女肩│。      │行為，共│
│    │        │11月12日│        │膀後，順勢往│        │參罪，各│
│    │        │為星期三│        │下將手放在Ｆ│        │處有期徒│
│    │        │外，於週│        │女胸部，每次│        │刑壹年。│
│    │        │四下午19│        │約10至15秒。│        │        │
│    │        │時至21時│        │            │        │        │
│    │        │許上課時│        │            │        │        │
├──┼────┼────┼────┼──────┼────┼────┤
│ 七 │Ｇ女（86│自96年9 │在Ｘ美術│甲○○假藉教│每月約2 │甲○○對│
│    │年1月生 │月間某日│教室    │導Ｇ女繪畫之│次，計20│於未滿14│
│    │、12歲）│起至97年│        │機會，自Ｇ女│次上課有│歲之女子│
│    │        │6月間某 │        │背後，以左手│猥褻之犯│為猥褻之│
│    │        │日止，於│        │穿過Ｇ女左邊│行。    │行為，共│
│    │        │週三晚間│        │腋下，隔著衣│        │貳拾罪，│
│    │        │上課時  │        │服按壓Ｇ女胸│        │各處有期│
│    │        │        │        │部約30秒，或│        │徒刑陸月│
│    │        │        │        │於指導繪畫完│        │。      │
│    │        │        │        │畢後，將其雙│        │        │
│    │        │        │        │手同時上下撫│        │        │
│    │        │        │        │摸Ｇ女胸部，│        │        │
│    │        │        │        │甚至將手自Ｇ│        │        │
│    │        │        │        │女上衣領口伸│        │        │
│    │        │        │        │入衣內，直接│        │        │
│    │        │        │        │撫摸Ｇ女胸部│        │        │
│    │        │        │        │約5秒鐘，而 │        │        │
│    │        │        │        │猥褻得逞。  │        │        │
└──┴────┴────┴────┴──────┴────┴────┘

司法院資訊處製作；財團法人民間司法改革基金會備份。
